【裁判字號】    99,訴,295
【裁判日期】    990806
【裁判案由】    違反毒品危害防制條例
【裁判全文】
臺灣雲林地方法院刑事判決               99年度訴字第295號
公  訴  人  臺灣雲林地方法院檢察署檢察官
被      告  甲○○
指定辯護人  本院公設辯護人許俊雄
上列被告因違反毒品危害防制條例案件，經檢察官提起公訴（99
年度偵字第2051號），本院判決如下：
    主      文
甲○○所犯罪名及處罰詳如附表一「所犯罪名及科刑（含主刑及
從刑）」欄所示，應執行有期徒刑伍年陸月。未扣案販賣第二級
毒品所得新臺幣柒仟元沒收之，如全部或一部不能沒收時，以其
財產抵償之。扣案之電話NOKIA 廠牌行動電話壹支（不含內搭門
號0000000000號晶片卡壹張），沒收之。
    事實及理由
壹、犯罪事實：
    甲○○（綽號「阿生」）前因公共危險、施用毒品案件，經
    本院分別判處有期徒刑5 月、3 月確定，入監接續執行，於
    民國98年4 月18日執行完畢。詎其仍不知悔改，明知甲基安
    非他命係毒品危害防制條例第2 條第2 項第2 款所管制之第
    二級毒品，不得販賣，竟分別基於販賣第二級毒品以牟利之
    犯意，為下列犯行：
    (一)黃文興（綽號「阿興」）於99年3 月31日14時11分、18分
      許，以門號0000000000號行動電話與甲○○使用之門號00
      00000000號行動電話聯繫，表示要購買甲基安非他命，甲
      ○○應允後，將數量不詳之甲基安非他命1 小包攜至雲林
      縣古坑鄉棋盤村百姓公納骨塔（下稱百姓公納骨塔）處，
      以新臺幣（下同）3,000 元之代價，將甲基安非他命1 小
      包販售與黃文興，並自黃文興處得款3,000 元。
    (二)黃文興於99年4 月2 日14時11分、47分許，以門號000000
      0000號行動電話撥打甲○○使用之上揭門號行動電話，相
      約至百姓公納骨塔處交易甲基安非他命後，甲○○將數量
      不詳之甲基安非他命1 小包攜至約定地點，以一手交錢、
      一手交貨之方式，將甲基安非他命1 小包交與黃文興，並
      向其收取3,000 元。
    (三)吳建忠（綽號「阿忠」）於99年4 月11日21時17分許，以
      門號0000000000號行動電話撥打甲○○使用之上揭門號行
      動電話，表示要購買甲基安非他命，甲○○應允，將數量
      不詳之甲基安非他命1 小包攜至國道三號高速公路斗六市
      ○○里路段下方之產業道路旁，以1,000 元之代價，將數
      量不詳之甲基安非他命1 小包販售與吳建忠，並自吳建忠
      處得款1,000 元。
    嗣經臺灣雲林地方法院檢察署檢察官依法聲請對甲○○持用
    之上開門號行動電話實施通訊監察，而查悉上情，並扣得甲
    ○○所有之NOKIA 廠牌行動電話1 支（內搭非其所有之門號
    0000000000號晶片卡1張）。
貳、認定犯罪事實所憑證據及理由：
  一證據能力部分：
    (一)電話監聽譯文（通訊監察譯文），僅屬依據監聽錄音結果
      予以翻譯之文字，固具文書證據之外觀，但實際上仍應認
      監聽所得之錄音帶，始屬調查犯罪所得之證物，乃刑事訴
      訟法第165 條之1 第2 項所稱之新科技證物，如其蒐證程
      序合法，且當事人已承認監聽錄音譯文之內容屬實，或對
      於該譯文內容並無爭執，而法院復已就該譯文依法踐行調
      查證據程序者，該監聽錄音之譯文即與播放錄音有同等價
      值，自有證據能力（最高法院98年度臺上字第527 號判決
      意旨參照）。查卷附通訊監察譯文，係警員依據本院以99
      年度聲監字第135 號所核發之通訊監察書，於核准通訊監
      察期間內，對於被告甲○○持用之門號0000000000號行動
      電話進行通訊監察之事實，有上開通訊監察書（見本院卷
      第48、49頁），及附表二所示之通訊監察譯文在卷可佐，
      而被告及其之辯護人亦同意上開通訊監察譯文有證據能力
      （見本院卷第30頁），復經本院於審理時就上開通訊監察
      譯文依法提示予檢察官、被告及辯護人，踐行調查證據之
      程序，經核與監聽錄音具有相同之價值，自有證據能力。
    (二)按被告以外之人於偵查中向檢察官所為之陳述，除顯有不
      可信之情況者外，得為證據，刑事訴訟法第159 條之1 第
      2 項定有明文。檢察官在偵查中對被告以外之人所為之偵
      查筆錄，性質上屬傳聞證據，惟刑事訴訟法規定檢察官代
      表國家偵查犯罪、實施公訴，依法其有訊問被告、證人及
      鑑定人之權，證人、鑑定人並須具結，而實務運作時，檢
      察官偵查中向被告以外之人所取得之陳述，原則上均能遵
      守法律規定，不致違法取供，其可信度極高。職是，被告
      以外之人前於偵查中已具結而為證述，除反對該項供述得
      具有證據能力之一方，已釋明「顯有不可信之情況」之理
      由外，不宜遽指該證人於偵查中之陳述不具證據能力。證
      人黃文興、吳建忠於檢察官面前之證述筆錄〔見臺灣雲林
      地方法院檢察署99年度偵字第2051號卷（下稱偵卷）第35
      至37頁、第51至52頁），均係檢察官令渠等以證人身分具
      結後所為之證述，有各該證人結文附卷可稽（見偵卷第38
      、53頁），被告及辯護人均未提及檢察官在訊問時有不法
      取供之情形，亦未釋明上開證人之證述有何顯不可信之情
      況，依上開規定，上開證人在檢察官面前之證述筆錄，自
      得作為本案證據使用。
    (三)又被告以外之人於審判外之陳述，雖不符刑事訴訟法第15
      9 條之1 至之4 等4 條規定，而經當事人於審判程序同意
      作為證據，法院審酌該陳述作成時之情況，認為適當者，
      亦得作為證據，同法第159 條之5 第1 項定有明文。經查
      ，除上開證人在檢察官面前之證述筆錄外，本判決後開引
      用各該被告以外之人於審判外之陳述，原則上均不得作為
      證據使用，惟被告甲○○及辯護人在本院審理中均明示同
      意上開證據有證據能力（見本院卷第30頁），本院審酌上
      開證據製作時之情況，並無違法不當之情事，認為以之作
      為證據應屬適當，揆諸前開規定，應認該等供述證據例外
      具有證據能力。
  二證明力部分：
    (一)前揭犯罪事實，業據證人黃文興、吳建忠於警詢（見偵卷
      第28至33頁、第39至44頁、第49頁）或檢察官面前證述明
      確。
    (二)另觀諸被告與附表二所示通話對象之通話內容，多使用暗
      語如「3 」、「3,000 」、「拜三（臺語）」、「高粱」
      、「1,000 」作為代號，且通話內容簡短，多半係在談妥
      價格、數量或交易地點後，即結束通話，確屬實務上常見
      之毒品交易對話，有本院99年度聲監字第135 號通訊監察
      書1 份及如附表二所示之通訊監察譯文附卷足佐（內容與
      證據出處均詳附表二所示），益徵上開人等通話之目的確
      係要交易毒品無疑。此外並扣得被告所有用以聯絡販毒之
      NOKIA 廠牌行動電話（內含非其所有之門號0000000000號
      晶片卡1 張）1 支可資佐證。
    (三)被告就上開犯罪事實均坦承不諱，並供稱販賣1,000 元之
      甲基安非他命可賺取300 元之利潤（見本院卷第62頁反面
      ），被告主觀上有藉販賣甲基安非他命以營利之意圖無訛
      。
    (四)綜上足認被告之自白與事實相符，可以採信，被告販賣第
      二級毒品之犯行洵堪認定，應依法論科。
、論罪科刑之理由：
  一核被告所為，係犯毒品危害防制條例第4 條第2 項販賣第二
    級毒品罪。
  二被告各該持有甲基安非他命之低度行為，分別為販賣之高度
    行為所吸收，不另論罪。
  三按所謂「集合犯」，係指立法者所制定之犯罪構成要件中，
    本即預定有數個同種類行為而反覆實行之犯罪而言。故是否
    為集合犯之判斷，客觀上應斟酌法律規範之本來意涵、實現
    該犯罪目的之必要手段、社會生活經驗中該犯罪必然反覆實
    行之常態及社會通念等；主觀上則視其反覆實施之行為是否
    出於行為人之單一犯意，並秉持刑罰公平原則，加以判斷之
    。稽以行為人販賣毒品之原因，不一而足，其多次販賣毒品
    之行為，未必皆出於行為人之1 個犯意決定；且觀諸毒品危
    害防制條例第4 條販賣毒品罪之構成要件文義，實無從憑以
    認定立法者本即預定該犯罪之本質，必有數個同種類行為而
    反覆實行之集合犯行。再者，修正後刑法業刪除連續犯之規
    定，多次販賣毒品之犯行，依社會通念，修法後應認為數罪
    之評價，始符刑罰公平原則。從而，販賣毒品罪，難認係集
    合犯（最高法院97年度臺上字第1933號、第1400號、第1060
    號判決要旨參照）。又被告並非一開始即預定販賣甲基安非
    他命之次數、數量及對象，而係購毒對象以電話聯繫或當面
    請求後，始起意為販賣海洛因之犯行，故被告各該販賣第二
    級毒品之犯罪行為並非出於同一犯罪計畫中，亦難以接續犯
    論處。是被告先後3 次販賣第二級毒品之行為，均犯意各別
    ，行為各自獨立，應分論併罰。
  四被告因公共危險、施用毒品案件，經本院分別判處有期徒刑
    5 月、3 月確定，入監接續執行，於98年4 月18日執行完畢
    等情，有臺灣高等法院被告前案紀錄表1 份在卷可稽。被告
    於有期徒刑執行完畢後，5 年內故意再犯本件有期徒刑以上
    之罪，均為累犯，應各依刑法第47條第1 項加重其刑，至法
    定刑為無期徒刑部分，依法不得加重。
  五次按犯第4 條至第8 條之罪於偵查及審判中均自白者，減輕
    其刑，毒品危害防制條例第17條第2 項定有明文。被告於偵
    查及本院審理中就被訴事實均自白犯罪，是被告之前揭犯行
    ，均各依修正後毒品危害防制條例第17條第2 項之規定減輕
    其刑，法定刑為有期徒刑與罰金刑部分，均依法先加後減之
    。
  六辯護人雖認被告之犯行，亦有情輕法重之情事，請求併依刑
    法第59條酌減其刑。惟刑法第59條之酌量減輕其刑，必須犯
    罪另有特殊之原因與環境等在客觀上足以引起一般同情，認
    為即予宣告法定最低度刑期猶嫌過重者，始有其適用。至於
    行為人之犯罪動機為何，犯罪所得之多寡及其主觀惡性、情
    節是否輕微等，僅屬得於法定刑內審酌量刑之標準，不得據
    為酌量減輕之理由（最高法院95年度臺上字第4414號判決意
    旨參照）。被告有多次前科，販賣甲基安非他命之次數為3
    次，其中2 次販賣之價額為3,000 元，販賣甲基安非他命之
    金額不低，其販賣甲基安非他命之犯行，經依毒品危害防制
    條例第17條第2 項減輕其刑後，可量處最低刑度為3 年7 月
    以上（累犯加重）有期徒刑，本院認被告本件犯罪情節並無
    特殊之原因與環境等在客觀上足以引起一般同情之情形存在
    ，故難認對被告宣告法定最低刑度，猶嫌過重，尚無法重情
    輕之情形，因此本院認被告本案之所為，並不符合刑法第59
    條酌減其刑規定之適用，應予敘明。
  七又「數罪併罰，分別宣告其罪之刑，依下列各款定其應執行
    者：五宣告多數有期徒刑者，於各刑中之最長期以上，各刑
    合併之刑期以下，定其刑期。但不得逾30年。」刑法第51條
    第5 款定有明文。又法律上屬於自由裁量事項，尚非概無法
    律性之拘束，在法律上有其外部界限及內部界限。前者法律
    之具體規定，使法院得以具體選擇為適當裁判，此為自由裁
    量之外部界限。後者法院為自由裁量時，應考量法律之目的
    ，法律秩序之理念所在，此為自由裁量之內部界限。法院為
    裁判時，二者均不得有所踰越。在數罪併罰應定其應執行刑
    之案件，法院所為刑之酌定，固屬自由裁量事項，然對於法
    律之內、外部界限，仍均應受其拘束。最高法院94年度臺非
    字第21號判決要旨足供本案定刑之參考。從而，數罪併罰在
    定其應執行之刑之際，自應再為應執行之刑的決定，亦屬一
    種特別的量刑過程，其考量結果，並非單純表示一種數罪刑
    度的總和而已，而是再次對於同一行為人責任的檢視。相較
    刑法第57條定有科刑時應審酌的事項，此項規定係對一般犯
    罪行為之裁量而言。而合併刑之宣告，則屬一種對犯罪人本
    身及所犯之各種犯罪的綜合判斷。申言之，定執行之刑的宣
    告，並非在法定範圍之內自由裁定，應注意行為人從其犯數
    罪所反映的人格特性，及考量刑法目的相關刑事政策，妥為
    宣告。而刑法的功能中，除一般預防及特別預防之外，更重
    要的是，行為人再社會化及具體的社會保護作用，否則加諸
    過度之刑罰於被告，徒僅造成責任報應，去實現一個未知、
    抽象的正義。因此，是否為被告長期性監禁宣告的同時，應
    一併考量被告犯案情節對社會之衝擊，並注意此舉是否造成
    被告更生絕望的心理影響，使得被告的人格遭受完全性地抹
    滅。換言之，必須考量刑罰手段的相當性，儘量選擇能使受
    刑人復歸社會生活之刑罰方法。法官無法以所謂「治亂世用
    重典」之理由，加重刑罰以圖遏止歪風，不能過度強調所謂
    一般預防的刑罰目的。實則，就人性尊嚴及人權的思想而言
    ，任何一個人均非他人的工具，以加重被告的刑罰作為達到
    阻嚇其他人犯罪的手段，被告已淪為教化社會大眾的工具，
    喪失了作為一個人主體性，這均與我國刑事政策之立法有違
    。凡此即構成最高法院所揭示「內部界限」之意義。
  八本院審酌前揭情狀，並參酌被告前有施用毒品、公共危險、
    竊盜等前科，有其臺灣高等法院被告前案紀錄表各1 份存卷
    可查，被告之素行難認良善；被告因貪圖販毒所得利潤及繼
    續施用毒品，未能正視施用或販賣毒品所帶來之危害以致觸
    犯重典；被告為高職畢業，智識程度不高，無正當職業，離
    婚，小孩業已成年，暨被告犯後態度良好，具有悔意等一切
    情狀，分別量處如主文所示之刑，並定其應執行之刑。又被
    告現年49歲，若本院定以過重之應執行刑，其效用可能隨著
    長期刑之執行，等比例地大幅下跌，效用甚低，對被告教化
    效果亦不佳，尚且加重國家財政無益負擔，亦有害被告回歸
    社會，爰定其應執行之刑如主文所示，以期兼顧對於被告之
    警示及更生。
  九沒收部分：
    毒品危害防制條例第19條第1 項規定，犯第4 條之罪者，其
    供犯罪所用或因犯罪所得之財物，均沒收之，如全部或一部
    不能沒收時，追徵其價額或以其財產抵償之。但該條項並無
    如同條例第18條第1 項所定「不問屬於犯人與否，沒收之」
    之明文，自屬相對沒收主義之立法。是其應沒收之物，應以
    屬被告所有者為限。且所稱因犯罪所得之財物，係以實際所
    得者為限，苟無所得或尚未取得者，即無從為沒收、追徵或
    以財產抵償之諭知（最高法院95年度臺上字第305 號、96年
    度臺上字第2331號判決意旨參照）。從而：
    (一)被告販賣甲基安非他命所得共7,000 元亦未扣案，應依毒
      品危害防制條例第19條第1 項宣告沒收之，並各在附表一
      編號１至３所示其所犯販賣毒品罪項下宣告沒收，如全部
      或一部不能沒收時，以其財產抵償之。
    (二)扣案之NOKIA 廠牌之行動電話1 支，為被告聯繫販毒所使
      用之聯絡工具，且為被告所有，業據被告供承不諱（見本
      院卷第61頁），應依同條例第19條第1 項之規定宣告沒收
      。又該NOKIA 廠牌行動電話既已扣案，即無不能沒收之問
      題，爰不另為「如一部或全部不能沒收時，追徵其價額或
      以其財產抵償之」之諭知。至內搭之門號0000000000號晶
      片卡1 張則非被告所有（見同上頁），爰不另為沒收之諭
      知。
肆、適用之法律：
  一刑事訴訟法第299 條第1 項前段。
  二毒品危害防制條例第4 條第2 項、第17條第2 項、第19條第
    1 項，刑法第11條、第47條第1 項、第51條第5 款。
本案經檢察官陳宏瑋到庭執行職務。
中    華    民    國    99    年    8     月    6     日
                  刑事第七庭    審判長法  官  許佩如
                                      法  官  王紹銘
                                      法  官  楊欣怡
以上正本證明與原本無異。
如不服本判決應於收受判決後10日內向本院提出上訴書狀，並應
敘述具體理由；其未敘述上訴理由者，應於上訴期間屆滿後20日
內向本院補提理由書（均須按他造當事人之人數附繕本）。「切
勿逕送上級法院」。
                                      書記官  王雪招
中    華    民    國    99    年    8     月    6     日
附錄論罪科刑法條：
毒品危害防制條例第4條第1項
製造、運輸、販賣第一級毒品者，處死刑或無期徒刑；處無期徒
刑者，得併科新臺幣2 千萬元以下罰金。
附表一
┌──┬─────┬─────────────────┐
│編號│ 犯罪事實 │   所犯罪名及科刑（含主刑及從刑） │
├──┼─────┼─────────────────┤
│ １ │犯罪事實欄│甲○○販賣第二級毒品，累犯，處有期│
│    │壹、一所載│徒刑肆年。未扣案販賣第二級毒品所得│
│    │之犯行    │新臺幣仟元沒收之，如全部或一部不│
│    │          │能沒收時，以其財產抵償之。扣案之NO│
│    │          │KIA 廠牌行動電話壹支（不含內搭門號│
│    │          │0000000000號晶片卡壹張）│
│    │          │沒收之。                          │
├──┼─────┼─────────────────┤
│ ２ │犯罪事實欄│甲○○販賣第二級毒品，累犯，處有期│
│    │壹、二所載│徒刑肆年。未扣案販賣第二級毒品所得│
│    │之犯行    │新臺幣仟元沒收之，如全部或一部不│
│    │          │能沒收時，以其財產抵償之。扣案之NO│
│    │          │KIA 廠牌行動電話壹支（不含內搭門號│
│    │          │0000000000號晶片卡壹張）│
│    │          │沒收之。                          │
├──┼─────┼─────────────────┤
│ ３ │犯罪事實欄│甲○○販賣第二級毒品，累犯，處有期│
│    │壹、三所載│徒刑年捌月。未扣案販賣第二級毒品│
│    │之犯行    │所得新臺幣壹仟元沒收之，如全部或一│
│    │          │部不能沒收時，以其財產抵償之。扣案│
│    │          │之NOKIA 廠牌行動電話壹支（不含內搭│
│    │          │門號0000000000號晶片卡壹│
│    │          │張）沒收之。                      │
└──┴─────┴─────────────────┘
附表二（通訊監察譯文）：
┌─┬──────┬───────────────────┬──────┐
│編│時      間  │通  訊  監  察  譯  文  內  容        │備      考  │
│號│            │                                      │            │
├─┼──────┼───────────────────┼──────┤
│1.│99年3 月31日│A ：0000-000000（甲○○）             │(一)犯罪事實壹│
│  │14時11分44秒│B ：0000-000000（黃文興）             │  、一部分  │
│  │            ├───────────────────┤(二)通訊監察譯│
│  │            │A ：喂                                │  文：99年度│
│  │            │B ：喂                                │  偵字第2051│
│  │            │A ：嘿、怎麼不說話                    │  號卷第29-3│
│  │            │B ：3                                 │  0 頁      │
│  │            │A ：阿                                │            │
│  │            │B ：你那裡有嗎                        │            │
│  │            │A ：你問那要做什麼，你說啦            │            │
│  │            │B ：3000                              │            │
│  │            │A ：阿                                │            │
│  │            │B ：3000                              │            │
│  │            │A ：好啦、要拿去哪裏                  │            │
│  │            │B ：百姓公                            │            │
│  │            │A ：好、到打給你                      │            │
│  │            │B ：現在喔                            │            │
│  │            │A ：嘿                                │            │
│  ├──────┼───────────────────┤            │
│  │99年3 月31日│A ：0000-000000（甲○○）             │            │
│  │14時18分9 秒│B ：0000-000000（黃文興）             │            │
│  │            ├───────────────────┤            │
│  │            │B ：喂                                │            │
│  │            │A ：到阿                              │            │
│  │            │B ：有無百姓公阿這有無                │            │
│  │            │A ：到阿                              │            │
│  │            │B ：在廁所這邊啦                      │            │
│  │            │A ：那一邊、你都不能出來一下，我就不知│            │
│  │            │    在那一邊，你叫我去那一邊          │            │
│  │            │B ：好好                              │            │
├─┼──────┼───────────────────┼──────┤
│2.│99年4 月2 日│A ：0000-000000（甲○○）             │(一)犯罪事實壹│
│  │14時11分14秒│B ：0000-000000（黃文興）             │  、二部分  │
│  │            ├───────────────────┤(二)通訊監察譯│
│  │            │A ：喂                                │  文：99年度│
│  │            │B ：喂、頭家                          │  偵字第2051│
│  │            │A ：你說                              │  號卷第31-3│
│  │            │B ：你人在斗六還是在哪裡？            │  2 頁      │
│  │            │A ：在二水這                          │            │
│  │            │B ：阿                                │            │
│  │            │A ：二水                              │            │
│  │            │B ：哭夭、我斗六阿                    │            │
│  │            │A ：我那時後跟你說我人在斗六          │            │
│  │            │B ：阿                                │            │
│  │            │A ：阿、我等一下會過啦                │            │
│  │            │B ：你甘可以現在隨來                  │            │
│  │            │A ：無法度啦、你都雄雄，好像為一個人服│            │
│  │            │    務，剛回來而已，你也要讓我用一下，│            │
│  │            │    你怎樣                            │            │
│  │            │B ：阿                                │            │
│  │            │A ：你人在斗六、要怎樣啦              │            │
│  │            │B ：我可以隨回去阿                    │            │
│  │            │A ：你可以隨回去、我不可隨去你干阿，你│            │
│  │            │    是番阿聽無，我剛回來讓我用一下啦  │            │
│  │            │B ：喔                                │            │
│  │            │A ：你要怎樣                          │            │
│  │            │B ：20分呢                            │            │
│  │            │A ：20分我從那騎到那裡也不止20分      │            │
│  │            │B ：喔、半點鐘好嗎                    │            │
│  │            │A ：半點鐘也無法度，我跟你說我剛回來你│            │
│  │            │    聽無，你真的聽無還是怎樣          │            │
│  │            │B ：哦                                │            │
│  ├──────┼───────────────────┤            │
│  │99年4 月2 日│A ：0000-000000（甲○○）             │            │
│  │14時47分44秒│B ：0000-000000（黃文興）             │            │
│  │            ├───────────────────┤            │
│  │            │B ：喂                                │            │
│  │            │A ：喂、現在要過去了，你要按怎        │            │
│  │            │B ：我百姓公啦                        │            │
│  │            │A ：阿                                │            │
│  │            │B ：我跑回去百姓公阿                  │            │
│  │            │A ：你要怎樣嗯                        │            │
│  │            │B ：我跑來百姓公啦                    │            │
│  │            │A ：我問你要怎樣啦                    │            │
│  │            │B ：喔、3 啦                          │            │
│  │            │A ：阿                                │            │
│  │            │B ：3                                 │            │
│  │            │A ：阿                                │            │
│  │            │B ：3                                 │            │
│  │            │A ：按怎                              │            │
│  │            │B ：拜3                               │            │
│  │            │A ：好啦                              │            │
├─┼──────┼───────────────────┼──────┤
│3.│99年4 月11日│A ：0000-000000（甲○○）             │(一)犯罪事實壹│
│  │21時17分42秒│B ：0000-000000（吳建忠）             │  、三部分  │
│  │            ├───────────────────┤(二)通訊監察譯│
│  │            │A ：喂                                │  文：99年度│
│  │            │B ：喂                                │  偵字第2051│
│  │            │A ：按怎                              │  號卷第42頁│
│  │            │B ：有在我們這無                      │            │
│  │            │A ：按怎你說                          │            │
│  │            │B ：阿                                │            │
│  │            │A ：說啦                              │            │
│  │            │B ：按怎                              │            │
│  │            │A ：說阿                              │            │
│  │            │B ：聽無                              │            │
│  │            │A ：你要做什麼說阿                    │            │
│  │            │B ：喔、要叫你拿1 仟的酒啦、阿        │            │
│  │            │A ：好阿                              │            │
│  │            │B ：現在哪裏                          │            │
│  │            │A ：我庄內                            │            │
│  │            │B ：阿                                │            │
│  │            │A ：我庄內                            │            │
│  │            │B ：你庄內                            │            │
│  │            │A ：嘿啊                              │            │
│  │            │B ：喔、一樣高速公路下等好嗎          │            │
│  │            │A ：要買高粱的、現在高粱很厚，我無法度│            │
│  │            │B ：阿                                │            │
│  │            │A ：高粱很厚，我無法度啦              │            │
│  │            │B ：喔                                │            │
│  │            │A ：要疤數少（台語）卡少我才有法度    │            │
│  │            │B ：阿、就1 仟元的高粱                │            │
│  │            │A ：好啦                              │            │
│  │            │B ：阿                                │            │
│  │            │A ：好                                │            │
│  │            │B ：好喔，高速公路下等你              │            │
│  │            │A ：好                                │            │
│  │            │B ：嗯                                │            │
└─┴──────┴───────────────────┴──────┘

司法院資訊處製作；財團法人民間司法改革基金會備份。
